【裁判字號】    99,審訴,224
【裁判日期】    990930
【裁判案由】    違反毒品危害防制條例
【裁判全文】
臺灣新竹地方法院刑事宣示判決筆錄     99年度審訴字第224號
公  訴  人  臺灣新竹地方法院檢察署檢察官
被      告  乙○○
指定辯護人  本院公設辯護人甲○○
上列被告因違反毒品危害防制條例案件，經檢察官提起公訴（98
年度毒偵字第1901號），檢察官聲請改依協商程序而為判決，本
院於中華民國99年9 月30日下午5 時在本院刑事第九法庭宣示判
決，出席職員如下：
                                法  官  楊惠芬
                                書記官  張懿中
                                通  譯  邱立杰
法官起立朗讀判決主文、犯罪事實要旨、處罰條文、附記事項及
告以上訴限制、期間並提出上訴狀之法院，且諭知記載其內容：
一、主  文
    乙○○施用第一級毒品，累犯，處有期徒刑柒月。又施用第
    二級毒品，累犯，處有期徒刑貳月。應執行有期徒刑捌月。
二、犯罪事實要旨：
（一）乙○○前曾於民國95年間，因犯3 次加重竊盜案件，經本
      院於96年5 月23日以96年度易字第160 號分別判處有期徒
      刑8 月、8 月及10月，應執行有期徒刑2 年，於96年6 月
      21日確定，並經本院於96年9 月29日以96年度聲減字第23
      60號裁定分別減刑為有期徒刑4 月、4 月及5 月，應執行
      有期徒刑1 年確定，於98年1 月16日縮刑期滿執行完畢。
（二）乙○○前曾於87年間，因施用毒品案件，經臺灣新竹地方
      法院檢察署檢察官聲請，而經本院於87年7 月15日以87年
      度毒聲字第243 號裁定送勒戒處所觀察、勒戒，旋因觀察
      、勒戒結果，因認無繼續施用毒品傾向，於87年10月2 日
      執行完畢出所，並經臺灣新竹地方法院檢察署檢察官於87
      年10月2 日以87年度偵字第3374號為不起訴處分確定。其
      又於88年間，因施用毒品案件，經臺灣新竹地方法院檢察
      署檢察官聲請，而經本院於88年4 月2 日以88年度毒聲字
      第578 號裁定送勒戒處所觀察、勒戒，旋因觀察、勒戒結
      果，因認有繼續施用毒品傾向，經臺灣新竹地方法院檢察
      署檢察官聲請，而經本院於88年8 月2 日以88年度毒聲字
      第1407號裁定令入戒治處所施以強制戒治。嗣因執行屆滿
      3 月，成效良好，經臺灣新竹地方法院檢察署檢察官聲請
      ，而經本院於89年1 月7 日以89年度毒聲字第12號裁定停
      止戒治，所餘戒治期間付保護管束，並於89年1 月27日出
      所。嗣因其於保護管束期間違反應遵守事項情節重大，經
      臺灣新竹地方法院檢察署檢察官聲請，而經本院於89年7
      月3 日以89年度毒聲字第1688號裁定撤銷停止戒治，所餘
      戒治期間令入戒治處所施以強制戒治，於90年3 月30日強
      制戒治期滿執行完畢。至其此部分施用毒品犯行，經臺灣
      新竹地方法院檢察署檢察官聲請，而經本院於88年8 月4
      日以88年度竹北簡字第231 號判處有期徒刑6 月，於88年
      9 月14日確定。其又於89年10月間，因施用毒品案件，經
      本院於90年3 月7 日以90年度訴字第29號判決判處有期徒
      刑8 月，於90年3 月30日確定。其又於92年間，因施用毒
      品案件，經本院於90年6 月18日以90年度訴字第290 號判
      決判處有期徒刑9 月，於90年7 月2 日確定。其又於95年
      間因施用毒品案件，經臺灣桃園地方法院檢察署檢察官聲
      請，而經臺灣桃園地方法院於95年12月19日以95年度毒聲
      字第1566號裁定送勒戒處所觀察、勒戒，旋因觀察、勒戒
      結果，因認有繼續施用毒品傾向，經臺灣桃園地方法院檢
      察署檢察官聲請，而經臺灣桃園地方法院於96年5 月2 日
      以96年度毒聲字第523 號裁定令入戒治處所施以強制戒治
      ，嗣於97年1 月25日執行完畢出所，並經臺灣桃園地方法
      院檢察署檢察官於97年2 月18日以97年度戒毒偵字第48號
      為不起訴處分確定。
（三）詎乙○○猶不知悔改，復於前開強制戒治處分執行完畢後
      ，基於施用第一級毒品海洛因之犯意，於98年10月17日凌
      晨3 時30分採尿時起往前回溯26小時內某時許，在新竹縣
      關西鎮錦山橋附近，以將香菸沾海洛因粉末點燃吸食其煙
      霧之方式，非法施用第一級毒品海洛因1 次。又另行起意
      ，並基於施用第二級毒品甲基安非他命之犯意，於98年10
      月15日20時許，在新竹縣關西鎮錦山橋下，以將甲基安非
      他命置於鋁箔紙上，再以火燒烤吸其煙霧之方式，非法施
      用第二級毒品甲基安非他命1 次。嗣乙○○於98年10月17
      日凌晨，在新竹縣關西鎮○○路邊為警臨檢稽查，於其施
      用毒品犯行未被警員發覺前，自首上開施用第一級毒品及
      第二級毒品之犯行，經警員徵得其同意採集其尿液送驗後
      結果呈嗎啡、可待因、安非他命及甲基安非他命陽性反應
      ，因而循線查悉上情。
三、處罰條文：
    毒品危害防制條例第10條第1 項、第2 項，刑法第11條、第
    62條前段、第47條第1 項、第51條第5 款。
四、協商判決除有刑事訴訟法第455 條之4 第1 項第1 款於本訊
    問程序終結前，被告撤銷協商合意或檢察官撤回協商聲請者
    ；第2 款被告協商之意思非出於自由意志者；第4 款被告所
    犯之罪非第455 條之2 第1 項所定得以協商判決者；第6 款
    被告有其他較重之裁判上一罪之犯罪事實者；第7 款法院認
    應諭知免刑或免訴、不受理者情形之一，及違反同條第2 項
    「法院應於協商合意範圍內為判決；法院為協商判決所科之
    刑，以宣告緩刑或2 年以下有期徒刑、拘役或罰金為限」之
    規定者外，檢察官與被告、辯護人均不得上訴。
五、如有前項得上訴之情形，得自收受宣示判決筆錄送達之日起
    10日內，向本院提出上訴書狀，上訴於第二審法院。
中    華    民    國    99    年    9     月    30    日
                  刑事第九庭    書  記  官   張懿中
                                法      官   楊惠芬
以上正本證明與原本無異。
中    華    民    國    99    年    10    月    1     日
                                書  記  官   張懿中
附錄本案論罪科刑法條：
毒品危害防制條例第10條：
施用第一級毒品者，處六月以上五年以下有期徒刑。
施用第二級毒品者，處三年以下有期徒刑。

司法院資訊處製作；財團法人民間司法改革基金會備份。
